臺灣高等法院刑事判決　　　　　　　　　　　　　　九十一年度上易字第八五六號
　　上　訴　人　甲○○
　　即　被　告
右上訴人因竊盜等案件，不服臺灣桃園地方法院九十年度易字第一六一一號，中華民
國九十一年一月四日第一審判決（起訴案號：臺灣桃園地方法院檢察署九十年度偵字
第五三０四號），提起上訴，本院判決如左：
    主      文
上訴駁回。
    事實及理由
一、本案經本院審理結果，認第一審以上訴人即被告甲○○連續犯刑法第三百二十條
    第一項竊盜罪，並適用累犯規定，判處有期徒刑一年，認事用法及量刑均無不當
    ，應予維持，並引用第一審判決書記載之事實、證據及理由（如附件）。
二、被告空言否認進入丁○○住處竊取行動電話充電器，並以原審量刑過重為由而提
    起上訴，為無理由，應予駁回。
據上論斷，應依刑事訴訟法第三百七十三條、第三百六十八條判決如主文。
本案經檢察官呂光華到庭執行職務
中    華    民    國九十一      年      五      月     二十八     日
                            臺灣高等法院刑事第十九庭
                                審判長法  官  許  國  宏
                                      法  官  洪  光  燦
                                      法  官  林  勤  純
右正本證明與原本無異。
本判決不得上訴。
                                      書記官  葉  瑩  庭
中    華    民    國      九十一      年      五      月     二十九     日
附錄：本案論罪科刑法條全文
中華民國刑法第三百二十條
意圖為自己或第三人不法之所有，而竊取他人之動產者，為竊盜罪，處五年以下有期
徒刑、拘役或五百元以下罰金。
意圖為自己或第三人不法之利益，而竊佔他人之不動產者，依前項之規定處斷。
前二項之未遂犯罰之。
附件：
臺灣桃園地方法院刑事判決                          九十年度易字第一六一一號
    上  訴  人  臺灣桃園地方法院檢察署檢察官
    被      告  甲○○  男三十四歲（民國○○○年○月○○日生）
                        住桃園縣平鎮市○○里○○鄰○○路十一巷八號
                        （另案於臺灣新竹戒治所執行強制戒治中）
                        身分證統一編號：Ｈ一二六四五二號
右列被告因竊盜案件，經檢察官提起公訴（九十年度偵字第五三○四號），本院判決
如左：
    主  文
甲○○連續竊盜，累犯，處有期徒刑壹年。
    事  實
一、甲○○曾於民國八十六年間，因違反麻醉藥品管理條例及犯竊盜罪等案件，經本
    院分別判處有期徒刑十一月及九月，定應執行刑為有期徒刑一年六月確定，甫於
    八十七年十二月四日執行完畢。仍不知悔改，基於意圖為自己不法之概括犯意，
    先於九十年三月二十六日上午十時三十分許，侵入丁○○位在桃園縣中壢市○○
    路二一五號之住處（侵入住宅部分未據告訴），竊取丁○○之夫所有由丁○○持
    有之易利信牌行動電話充電器一具（價值新臺幣【下同】六百元）（起訴書誤載
    為行動電話一具）；得手後因被丁○○發現，即將該充電器又丟回丁○○上開住
    處。復於同日上午十時四十分許，見乙○○所有車牌號碼ＬＳ─六八九０號自小
    貨車，停放在桃園縣中壢市○○路一六四號前並未上鎖，即徒手竊取車內之行動
    電話一具、免持聽筒一副及皮夾一只（內有現金二千六百元、台新國際商業銀行
    與郵局之提款卡各乙張），得手後欲離去之際，為乙○○之弟呂理欽及表弟丙○○當場發現，並報警查獲。
二、案經桃園縣警察局中壢分局報告臺灣桃園地方法院檢察署檢察官偵查起訴。
        理  由
一、訊據被告甲○○對於右揭進入被害人丁○○住處竊取行動電話充電器，及竊取被
    害人乙○○自小貨車內之行動電話乙節，均坦承不諱，惟否認有竊取乙○○車內
    之皮夾及免持聽筒一副等物云云。經查：被告上開自白，經核與被害人丁○○於
    警訊及本院九十年九月三日調查時指述之情節相符。再被告於警、偵訊及本院調
    查時均已供認有竊取皮夾及免持聽筒等物無訛（見偵查卷第六頁背面、第二十五
    頁背面至第二十六頁、本院九十年十月三日訊問筆錄），經核與被害人乙○○於
    警訊及本院九十年十月二十九日調查時指稱：皮夾還放在貨車內，本來是放在手
    煞車旁邊，後來去看時是放在副駕駛座之椅子上，免持聽筒本來放在點煙器那邊
    ，已經被拔下來了，手機和免持聽筒被丟在地上，後來是伊表弟（即丙○○）拿
    給伊的等情吻合；並經證人呂理欽到庭證稱目擊被告動手行竊之過程無誤；再參
    酌證人丙○○於警訊中亦證述：伊目擊被告偷伊表哥乙○○貨車內物品，竊取黑
    色皮夾、行動電話及免持聽筒一副等語屬實，足見被告當時已將乙○○之皮夾從
    手煞車旁拿走，且已將免持聽筒拔下，顯然已將上開物品置於自己實力支配之下
    ，僅因尚未離開現場前，即為證人丙○○及呂理欽發現，於慌亂之中始將免持聽
    筒棄置於地上，皮夾則棄置於車內，惟此並無礙於其竊盜行為之成立。此外，復
    有贓物領據一紙、贓物照片三張在卷可稽，綜上所陳，本件事證明確，被告犯行
    堪以認定。
二、按竊盜罪既遂與未遂之區別，應以所竊之物已否移入自己權力支配之下為標準。
    若已將他人財物移歸自己所持，即應成立竊盜既遂罪。至其後將已竊得之物遺棄
    逃逸，仍無妨於該罪之成立，最高法院十七年上字第五○九號判例可資參照。是
    被告於竊得行動電話充電器、行動電話、免持聽筒及皮夾等物後，因遭被害人發
    現而將上開物品遺棄逃逸，均未影響竊盜罪之成立。核被告所為，係犯刑法第三
    百二十條第一項之普通竊盜罪。其先後二次之竊盜行為，均時間緊接，觸犯構成
    要件相同之罪名，顯係基於概括犯意為之，為連續犯，應依刑法第五十六條規定
    論以一罪，並依法加重其刑。至公訴人雖認被告亦構成刑法第三百零六條第一項
    之侵入住宅罪，惟按此項罪名依同法第三百零八條第一項之規定，須告訴乃論。
    且告訴乃論之罪，未經告訴者，法院應諭知不受理之判決，刑事訴訟法第三百零
    三條第三款定有明文。是被害人丁○○就被告侵入住宅部分於警訊中並未提出告
    訴，有警訊筆錄在卷可稽，揆諸前揭法條意旨，原應為不受理之諭知，然因公訴
    人認此部分與前開竊盜之論罪科刑部分，具有牽連犯之裁判上一罪關係，爰不另
    為不受理之諭知。再查被告有如事實欄所載之犯罪科刑執行情形，有臺灣高等法
    院被告全國前案紀錄表及臺灣桃園地方法院檢察署刑案資料查註紀錄表各一份在
    卷可查，其於刑之執行完畢後五年內，再犯本件有期徒刑以上之罪，為累犯，應
    依刑法第四十七條之規定遞加重其刑。爰審酌被告於同日之一小時內即連續竊盜
    二次，所竊物品之價值雖不高，但其於短時間內一再犯案，惡性頗重，犯後一再
    反覆其詞，未有悔意，態度不佳等一切情狀，量處如主文所示之刑。
據上論斷，應依刑事訴訟法第二百九十九條第一項前段，刑法第五十六條、第三百二
十條第一項、第四十七條，罰金罰鍰提高標準條例第一條前段，判決如主文。
本案經檢察官楊挺宏到庭執行職務。
中      華      民      國    九十一    年      一     月      四  日
                                臺灣桃園地方法院刑事第四庭
                                    審判長法  官   陳世宗
                                          法  官   蔡榮澤
                                          法  官   游士珺
右正本證明與原本無異。
如不服本判決，應於判決送達後十日內向本院提出上訴狀 (應附繕本)，上訴於：臺
灣高等法院。
                                          書記官   王曉雁
中      華      民      國    九十一    年      一     月      十六     日
